BILEPO KOMBO Mamy-Michelle

Formatrice en résilience communautaire, en gestion des opérations (Administration, RH, Finance et Logistique, Relation publique, Marketing ainsi qu'en Gestion & planification stratégique.

Détails personnels



BILEPO KOMBO Mamy-Michelle



mbilepo@yahoo.fr



+25769731042



6, Av. Du Large KININDO OUEST 0089 Bujumbura



Burundi



ABC



Mamy-Michelle BILEPO

Profil

Bénéficiaire d'études en droit ainsi qu'en sciences commerciales et administratives, et compétences développées en Ressources Humaines, Management Stratégique, gestion de projet..., j'ai une expérience pluridisciplinaire de plus de dix ans dans la gestion de différents services supports dont les Ressources Humaines combinées à l'administration, Gestion financière combinée avec la comptabilité, la logistique et la gestion des achats dans différentes organisations humanitaires. A cela s'ajoutent les relations publiques, la gestion des partenaires et des donateurs. J'ai également eu à intervenir à plusieurs niveaux, en commençant par la rédaction du projet, l'élaboration du plan stratégique de l'ONG et des différents documents ou outils de procédure, de la mise stratégique de l'ONG l'organisation; Elaborer et superviser l'exécution du plan de recrutement ainsi que celui de formation ou de renforcement des Capacités pour la seconde phase; Diriger et orienter, à tous les niveaux, le processus d'évaluation et de gestion des carrières; Elaborer, superviser et prendre les mesures d'exécution du plan d'approvisionnement; Veiller au respect de la procédure a tous les niveaux de la chaine d'approvisionnement; Développer des stratégies de gestion des relations avec les

Expérience professionnelle

Program Manager (consultance)

Concevoir et mettre en place un dispositif de suivi /évaluation; Coordonner la mise en place d'un dispositif de suivi/évaluation fonctionnel ; Coordonner la collecte, l'analyse et l'interprétation des données recueillies ; Contribuer à l'identification et à la formulation de projets innovants (Incubation et accélération de Startups) pour promouvoir l'autonomisation des femmes et des jeunes, de l'intégration du genre, la protection de l'enfant, l'implication de la jeunesse et de la protection de l'environnement et la Résilience climatique en vue d'un développement durable de la cité; Définir des indicateurs pertinents

de suivi des projets et programmes de la JSBM; former les jeunes à l'entreprenariat et à l'employabilité; etc

JSBM

Fondatrice et Gestionnaire de la plateforme

SURVIVINGTOSAVE

Déc. 2018 à ce jour

déc.2016 - déc. 2019

Janv. 2020 - à ce jour

Plaidoyer, définir des stratégies et des actions visant à rechercher des solutions (phsyco-socio-medico-financières), à partager des informations et appuis pratique ainsi que toute sorte de soutien (pour la restauration, la réintégration socio-economico-environnementale), ainsi que des expériences pour créer un système de résilience, d'encouragement, d'aide, d'entraide et d'impact des personnes qui sont limitées ou réduites par certaines situations, qui peuvent être liées à la maladie (maladies contagieuses, héréditaires ou chroniques, addictions, traumatismes ou dépression...), à un handicap, à l'ignorance, à l'analphabétisme, au rejet/discrimination (stigmatisation), au statut social et à toute sorte d'inégalité sociale, aux conséquences de des erreurs du passé, au différents types d'abus subis (violences physiques et morales, torture, injustice...);

Consultante formatrice en gestion des opérations EXPONETIEL/BURUNDI /Bujumb. Assurer des formations en préparation à l'emploi, d'orientation professionnelle, en gestion des relations publiques, en gestion administrative, RH, Finances, procurement...; Procéder au suivi et évaluation des projets; Organiser des recrutements et des audits ; etc

Operation Manager (Admin, HR, Finances, Logistiques & Gestion des partenaires)

Organiser et superviser la gestion administrative, RH, financière, comptable et logistique du bureau IPGL/RDC-Burundi ; Contribuer à l'élaboration et à la superviser l'exécution de la partie du plan stratégique relative aux opérations; jouer le rôle du point focal entre l'organisation et le gouvernement, avec les différents partenaires et les bailleurs de fonds; Suivre l'exécution budgétaire, Controller (rapprochement des écritures, corriger et copuler les différents rapports financiers mensuels; préparation, accompagnement et/ou exécutions des audits). etc

Responsable de l'Administration, RH, Finances et

déc. 2015 - déc. 2016

Logistique

Institut Panos Grands Lacs, Bujumbura

Organiser la gestion administrative, RH, financière, comptable et logistique du bureau IPGL/RDC-Burundi; -Assurer la disponibilité des ressources humaines (via le Recrutement, la gestion des congés, la rotation, la gestion des formations...), financières et techniques nécessaires à la réalisation des projets; -Assurer la gestion des dossiers administratifs et juridiques en conformité avec les procédures IPGL en vigueur ; S'assurer que les activités d'IPGL en RDC se font dans le respect de la législation congolaise; -S'assurer du paiement des déclarations et paiement à temps de toutes les factures, taxes et autres obligations légales (IPR, INSS, INPP, ONEM, précompte BIC, sommes versées aux tiers, etc.) ;-Assurer le suivi administratif des contrats de locations (bureau, véhicule) et les assurances ; -Assurer la bonne gestion financière, comptable et budgétaire du bureau IPGL en RDC en conformité avec les procédures IPGL en vigueur ; Assurer le suivi financier des structures partenaires et leur formation : Etc

Operation Manager

sept. 2012 - déc. 2015

Protection International, Bujumbura

Gérer les RH, L'Administration, les finances, la logistique et les relations publique du Bureau de Burundi; -Mettre en place et veillez à l'application des règles de procédures de l'organisation au sein de tous les départements de support; Gestion de la chaine d'approvisionnement; Suivre la gestion des Ressources Humaines (Recrutement, Congé, Présence, rotation des agents, règlement de conflits, soins médicaux, calcul et paiement des salaires ; gestion des avances sur salaires, gestions des carrières et des formations, gestion de la sécurité et de la salubrité dans le compound...); Relever toutes les questions administratives et RH relatives à la préparation du processus de licenciement ; Prévenir et Gérer tous les contentieux fiscaux ; Suivre la gestion et la disponibilité des fonds dans les bases ; Procéder quotidiennement au budget Monitoring et préparer un rapport sur la disponibilité budgétaire à envoyer hebdomadairement au siège ; Préparer les états de besoins généraux du bureau ;Effectuer un audit financier final et faire rapport au siège ; Effectuer la gestion des mouvements bancaires et de trésorerie, Etc

Finance Officer juin 2012 - août 2012

TEARFUND, Goma/DRC

Gérer le département Financier de Tearfund/Goma; -Assurer l'Evaluation et le suivi de l'exécution budgétaire par les partenaires; Veiller à l'application des règles et procédures financières selon les prescrits des bailleurs, S'assurer que les règles de procédure tans logistiques qu'administratives sont appliquées pour toutes les dépenses et que les pièces justificatives sont conformes ; Assurer le suivi de la comptabilité ; Préparer et conduire des audits; Etc

Chef de Mission Intérimaire de Protection International PI, Bukavu/DRC Mission d'évaluation et de prospection de 6 mois au Burundi

Protection International, Bujumbura

• Assurer l'exécution de tout le processus relatif à l'installation du Bureau de Protection International au Burundi. (Cfr les conditions légales, RH, logistiques, administratives et financières....); Assurer les relations publiques avec d'autres ONGI ainsi qu'avec les autorités Assurer l'exécution de tout le processus relatif à l'installation du Bureau de Protection International au Burundi. (Cfr les conditions légales, RH, logistiques, administratives et financières....); Assurer les relations publiques avec d'autres ONGI ainsi qu'avec les autorités **Head of Mission Assistant**

juil. 2010 - oct. 2010

févr. 2011 - juil. 2011

Protection International, Bukayu/DRC

• Conseiller le chef de mission dans tous les domaines relatifs à la mise en œuvre du programme Protection International RDC; Intervenir dans l'élaboration des plans stratégiques et dans la budgétisation des activités du programme ; Mise en place de tous les outils de procédure relatifs à la gestion administrative et RH, gestion comptable et financière, gestion Logistique ; Organiser tous les processus de recrutement et d'évaluation du personnel; Superviser la tenue la comptabilité du Bureau et assurer régulièrement un contrôle financier (Assurer le contrôle hebdomadaire de la clôture des comptes ainsi que du cash count) ; Intervenir au niveau du programme en tant que conseil dans l'orientation de la planification des activités et dans l'élaboration du budget ; Appuyer administrativement et stratégiquement toutes les activités du Programme-Protection/RD Congo (Assurer un appui logistique et administratif pour toutes les formations organisées sur toute l'étendue de la RDC, représentations, si nécessaire, de Protection International dans des réunions inter cluster et/ou dans les rencontres avec les bailleurs de fond...); Organiser la communication à l'interne comme à l'externe; Etc

Compétences

Gestion adéquate des équipes

Gestion des crises

Google Drive

Abilité à prendre des décisions et proposer et trouver des solutions

Disposée à écouter

-Travail en équipe - Gestion positive et constructive des émotions personnelles et

- Forte dans la

Planification des activités;

- Rapide Adaptation;
- Esprit positif;

collectives

- Calme devant toute situation;

-Communication and networking Prise d'initiatives et prise de decision;

- Auto formationcontinue
- Sensibilité auxproblèmes des autres et disposition à les aider s'améliorer

Formatrice et mentor



...

Langues

Français
Anglais
kiswahili
Lingala
Kirundi

Centres d'intérêt

- Lecture
- Recherche par curiosité
- Sport en salle et en groupe
- ecouter la musique, passer du temps en famille
- Formation (acquérir de nouvelles compete...
- Natation et massage
- Voyager, Acquérir des nouvelles competences

Chef de Mission Intérimaire de Protection International Protection International, Bukavu/DRC

Mission d'évaluation et de prospection de 6 mois au Burundi en vue d'une éve

Assurer l'exécution de tout le processus relatif à l'installation du Bureau de Protection International au Burundi. (Cfr les conditions légales, RH, logistiques, administratives et financières....); Assurer les relations publiques avec d'autres ONGI ainsi qu'avec les autorités publiques; Contacter les partenaires éventuels; Evaluer le besoin de l'action de Pl sur le terrain: Réunir les informations

Finance Adminitrator

TEARFUND, Bukavu/DRC 2009 - 19 Mars 2010

28 Mars

-Assurer la gestion financière de toutes les bases de TEARFOUND au Congo; Assurer le suivi de la gestion financière des projets et analyse des rapports financiers; Copuler les rapports de terrain et envoie au siège; Evaluer le besoin en finance et établir la réquisition à soumettre au siège; Préparer les évaluations budgétaires et diverses soumissions; Evaluer sur le terrain, l'impact du projet sur la vie des Bénéficiaires directs et la qualité de la gestion; financière des partenaires; Superviser tous les administrateurs comptables; Etc

Super Dealers Manager (Consultante en Redressement du Marché) VODACOM-DRC déc. 2008 - mars 2009

Chargée de l' Administration, des Financières et de la logistique

août 2007 - déc. 2008

Family health international, Bukayu

- Assurer la gestion administrative quotidienne du Bureau Provincial (Procéder à la déclaration et au paiement des impôts ainsi que autres redevances : INSS, IPR, INPP; etc.); -Assurer la gestion des Ressources Humaines: Suivi des fiches de pointage de présence, fiche de soins médicaux ainsi que celles de congé, calcul des salaires et décompte final; Assurer le suivi des formalités administratives et légales d'embauche; assurer l'application des mesures légales et réglementaires; Assurer la gestion des contrats; former le personnel de Fhi et ceux des partenaires en gestion Administrative et financieres-Assurer le suivi budgétaire: Elaborer les rapports financiers du bureau ainsi que ceux des partenaires financés par FHI/USAID ou FHI/Global Found, veiller au respect des lignes budgétaires et aux clauses des contrats de financement ainsi que divers amendements y afférents; Effectuer le ravitaillement et le suivi de l'écoulement des intrants de l'hôpital GR de Nyatende et "organisation Femme Plus qui œuvrons dans la sensibilisation et prise en charges des PVVs; Superviser et appuyer l'Etablissement des centres de dépistage volontaire et d'encodage des données; Etc

Chargée des questions Administratives et Financières

mars 2007 - juin 2007

Dignité Pygmée, Bukavu

déc. 2006 - avr. 2008

Professeur Assistante d'Enseignement à la Faculté de Droit

Université Officielle de Bukavu, Bukavu

déc. 2006 - mars 2007

Facilitatrice communautaire affiliée au Programme en charge du développement communautaire (CDR-TUUNGANE)

International Rescue Committee, Bukavu

 Organiser et animer des Assemblées Générales visant à initier les populations à la gestion démocratique de la chose publique et de leur devenir social; Initier les populations à l'association de la femme dans la gestion de la chose publique; Aménager des méthodes d'élaboration des plans de développement en mettant l'accent sur la participation de la population elle-même (méthode de carte sociale, méthode de choix direct de projet, méthode des valeurs universelles...); Etc

Formatrice en Droits Humains

avr. 2004 - déc. 2006

déc. 2005 - déc. 2005

ianv. 2021 - avr. 2021

mai 2021 - mai 2021

Centre psycho-médical Mater Misericordiae (CMM), Bukavu

 Programmer, Organiser et animer les séminaires d'éducation civique pour la réinsertion sociale des excombattants et victimes de guerre; Prendre en charge le volet plaidoyer; Préparer le guide des formations et evaluer l'impact des formartions sur la vie des protégés.

Agent électoral/Présidente du bureau de vote 6686/003

Commission Electororale Indépendante (C.E.I), Bukavu

Sécrétaire de Direction

Centre de la Promotion santé et Reproduction TASK, Bukavu

Formations

Short Course Diploma UniAthena May 2023

in Environment Health & Safety Management

Le Genre et l'environnement ONE CLIMATE CHANE LERANING PARTENERSHIP Aout- Sept. 2022 Le Changement Climatic et le mécanisme LoCAL ONE CLIMATE CHANE E-LERANING PARTENERSHIP Sept. 2022

Formation sur le Cadre environnemental et Social (CES) de la banque Mondiale IDA/BU Déc. 2020 Approvisionnement et logistique DisasterRead (Online) Aout-Sept. 2022

Le plan d'intervention autodéterminé: un soutien à la réussite des élèves en difficulté d'adaptation

Université LAVAL(webinaire)

Aout - Sept. 2022

Intelligence Emotionnelle

UNOW, Paris (online)

-Développer sa conscience émotionnelle; Utiliser positivement la puissance des émotions ; Mobiliser son intelligence émotionnelle dans sa relation avec l'autre; Cultiver un climat de travail émotionnellement positif

Entreprise Apprennente en 2021

UNOW. Paris (online)

-Les dernières tendances du digital learning; -La place des soft skills dans les plans de formation
 Vers une entreprise apprenante en 2021

Le neurolearning et le nudge au service de l'engagement et de l'efficacité des formations; -

Les

stratégies de CPF co-construit

Qualités

Patiente, perséverante, couragieuse, conc...

Confiance en soi; toujours positive

Franche et Esprit ouvert

Serviable et multitask

motivante, genereuse, gentille mais sévère...

Souple et Flexible

Lincence en Droit Pubic

sept. 2003 - déc. 2006

Université Officielle de Bukavu, Bukavu/DRC

- Le Droit international; Le Droit du travail; Les Organisations Internationales, l'Applicabilité de la loi;

L Administration

Graduat en Droit sept. 2000 - juil. 2003

Université Officielle de Bukavu, Bukavu/DRC

-Le Droit Congolais et le Droit International ; l'Administration

CERTIFICATE IN HUMAN RESOURCES MANAGEMENT juin 2017 - juin 2017

EAST AFRICA INSTITUTE OF CERTIFIED STUDIES, Nairobi

CERTIFICAT EN GESTION DES RESSOURCES HUMAINES mai 2017 - mai 2017

OPEN2STUDY, AUSTRALIA/ONLINE

CERTIFICAT EN PRINCIPES DE GESTION DES PROJETS avr. 2017 - juin 2017

POLYTECHNIC WEST, AUSTRALIA/ONLINE

CERTIFICAT EN MANAGEMENT FOR COMPETITIVE févr. 2017 - mars 2017

EDGES

INTERNATIONAL COLLEGE OF MANAGEMEN, SYDNEY/AUSTRALIA

GESTION STRATEGIQUE mai 2017 - juil. 2017

OPEN2STUDY, AUSTRALIA/ONLINE

MANAGEMENT STRATEGIES FOR PEOPLE AND mars 2017 - mars 2017

RESSOURCES

YOUNG AFRICAN LEADERSHIP NETWORK, NAIROBI

WORK FORCE COLLABORATION AND DEVELOPMENT mars 2017 - mars 2017

YOUNG AFRICAN LEADERSHIP NETWORK, NAIROBI

STRATEGIES FOR PERSONAL GROWTH AND mars 2017 - mars 2017

DEVELOPMENTYOUNG AFRICAN LEADERSHIP NETWORK, NAIROBI

Formation sur la sécurité des données informatiques, sur déc. 2010 - janv. 2011

la gestion administrative, RH, logistique et financière des OI (INGOs) Siège de Protection International, Bruxelles/Belgique

Formation avancée en Anglais parlé et écrit avr. 2009 - févr. 2010

INPP, Bukavu/DRC

Le système fiscal congolais Diverses taxes, l'impôt à oct. 2009 - oct. 2009

l'importation et à l'exportation par rapport à l'accord cadre

Fudiciaire OMEGA, Bukavu/DRC

Formation sur la tenue du logiciel MILL logiciel Family health international, Nairobi oût 2008

gestion logistique des intrants] - Formation sur le circuit de référence et contre référence (Prise en charge des Personnes Vivant avec le VIH)

Formation sur la procédure financière et comptable selon déc. 2008 - déc. 2008 les exigences de USAID ; et sur la gestion des projets -Formation sur les Ressources Humaines et mesures de protection de l'enfant.

Family health international, NAIROBI

Formation en informatique sept. 1999 - juil. 2020

Informatic Datarna Busness Center

Logiciels appris:

MS-WINDOWS; POWERPOINT; WORD; EXCEL

Apprendre à apprendre juin 2021 – juillet 2021

UNOW, Paris (Online)

Stages

Stagiaire au Sein du département Administratif

août 2003 - oct. 2003

International Rescue Committee, Bukavu

Activités extra-professionnelles

Point Focal du cluster des oct. 2011 - mai 2012 du Sud- Kivu

OCHA (Cluster Admin.), Bukavu

Recherche et partage d'expériences sur des solutions aux défis communs et spécifiques des différentes ONGI; Recueillir tous les problèmes de gestion communs aux différentes OING et concilier les différentes solutions possibles; etc.

Références

Mme Blanchine MAZANGA

Directrice des RH de l'Ambassade du Canada/RDC CEO de Source Créative RDC,

+243900823998, blanchine@sourcecreative.cd

Mr. Hugues Hardy RUREMESHA

Directeur Executif de Jeunesse au Service d'un Burundi Meilleur (JSBM)

+25771682556

Mr. Didier NDWAWE

Institut Panos Grands Lacs, Bukavu

+243998011052, duawetambala@gmail.com

Cours

E-Learning: Developpement Personnel en Management

nrácant

Les 9 leviers pour son leadership;- Comment avoir des équipes plus motivées et plus efficaces? :*
 Comment agir sur la motivation, l'implication, l'engagement, l'autonomie et la responsabilisation de vos équipes

L'essentiel sur le Manager

mai 2021

• Quel est le rôle du Manager?; - Comment devenir un Manager efficace;